【裁判字號】    97,易,1870
【裁判日期】    970630
【裁判案由】    詐欺
【裁判全文】
臺灣板橋地方法院刑事判決              97年度易字第1870號
公  訴  人  臺灣板橋地方法院檢察署檢察官
被      告  甲○○
上列被告因詐欺案件，經檢察官提起公訴（96年度偵字第10340
號），本院判決如下：
    主  文
本件免訴。
    理  由
一、公訴意旨略以：被告甲○○預見將本人所有之金融機構存摺
    帳戶（含存摺、提款卡、密碼）提供予他人使用，他人可能
    利用其所提供之帳戶遂行詐欺取財之非法犯行，竟仍基於幫
    助他人實施詐欺取財之不確定故意，於民國九十六年一月十
    九日下午三時許，在臺北縣板橋市○○路上之某家便利商店
    前，將其所申設臺北富邦銀行新莊分行第00000000
    0000000號帳戶（下稱臺北富邦銀行帳戶）與國泰銀
    行臺北長安分行、合作金庫臺北復興分行、第一銀行新莊分
    行等金融機構帳戶之存摺、提款卡、密碼等物，以二週租金
    新臺幣（下同）八千元之代價，轉讓予使用0000000
    000號行動電話、自稱「陳」姓之男子轉予使用（○二）
    00000000號市內電話、自稱係雅虎拍賣網站之賣家
    之詐欺集團，容任該詐欺集團利用上開臺北富邦銀行帳戶作
    為詐騙他人匯款之用。嗣於九十六年一月十九日晚間十時五
    十九分許、十一時二分許、十一時四分許、十一時六分許，
    被害人鄭舜仁因受上開詐欺集團成員之詐騙，誤由臺北市○
    ○○路○段之臺北富邦銀行自動櫃員機以現金存款方式，分
    四次將一萬八千元、三萬元、三萬元、一萬九千元（合計九
    萬七千元）存入被告之上開臺北富邦銀行帳戶內，當日旋遭
    詐欺集團成員提領一空。迄九十六年一月二十一日晚間七時
    許，被害人鄭舜仁發覺有異向基隆市政府警察局刑事警察大
    隊報案，並據以將甲○○之臺北富邦銀行帳戶通報為警示帳
    戶，嗣經循線追查後，始悉上情。因認被告涉犯刑法第三十
    條第一項、第三百三十九條第一項之幫助詐欺取財罪嫌等語
    。
二、按案件曾經判決確定者，應諭知免訴之判決，並得不經言詞
    辯論為之，刑事訴訟法第三百零二條第一款、第三百零七條
    分別定有明文。
三、經查：被告前基於幫助詐欺取財之犯意，明知提供金融機構
    帳戶存摺、金融卡、密碼供他人使用，將可能供詐欺犯罪者
    作為詐騙他人將款項匯入該帳戶之用，而幫助他人詐欺取財
    犯罪，竟仍基於幫助他人實施詐欺取財犯罪之不確定故意，
    於九十六年一月十九日下午三時許，在臺北縣板橋市○○路
    上某便利商店，將其所有之臺北富邦商業銀行新莊分行帳號
    000000000000000號、第一商業銀行新莊分
    行所申辦之帳號00000000000號、合作金庫商業
    銀行復興分行0000000000000000000號
    、國泰銀行臺北長安簡易型分行帳號0000000000
    0000號等四個金融帳戶之存摺、金融卡及密碼，以一個
    帳戶二千元，四個帳戶共八千元之代價，轉售予真實姓名年
    籍不詳自稱「陳先生」之成年人，以此方式幫助該人所屬之
    詐欺集團實行詐欺取財犯罪。該詐欺集團所屬成員取得被告
    之前揭存摺、金融卡及密碼後，分別於(一)九十六年一月十九
    日中午十二時許詐騙被害人盧俊榮而將八萬三千元、二千元
    匯入被告上開第一銀行帳戶內。(二)同年一月十九日晚間八時
    許詐騙被害人劉曉梅而將一萬七千元存入被告上開第一銀行
    帳戶內。(三)同年一月十八日晚間九時十分許詐騙被害人陳培
    櫻而以現金存款之方式，分別將二萬九千元、二萬八千元、
    三萬元、一萬三千元存入被告上開臺北富邦銀行帳戶內。(四)
    同年一月二十二日晚間六時二十分許詐騙被害人林明慧而將
    一萬七千九百八十二元匯入被告上開合作金庫帳戶內。(五)同
    年一月二十二日詐騙被害人盧彥有而以轉帳方式，將其及其
    妹盧怡茹所有之郵局帳戶內一萬六千九百八十二元、二萬三
    千四百五十六元轉入被告上開國泰世華銀行帳戶內。嗣被害
    人盧俊榮、劉曉梅、陳培櫻、林明慧、盧彥有發覺有異報警
    處理，始查悉上情等事實，業據本院以九十六年度簡字第五
    五四八號刑事簡易判決判處有期徒刑四月，如易科罰金，以
    新臺幣一千元折算一日；減為有期徒刑二月，如易科罰金，
    以新臺幣一千元折算一日，並於九十七年五月三十日經本院
    以九十七年度簡上字第一一七號判決駁回上訴而確定，此有
    上開判決書、臺灣高等法院被告前案紀錄表各一份在卷可憑
    。而本案起訴意旨所示之上開幫助詐欺取財犯罪事實與前揭
    本院九十七年度簡上字第一一七號判決所認定被告幫助詐欺
    取財之犯罪事實有一行為觸犯數個罪名之同種想像競合犯關
    係，為裁判上一罪，自為前開案件確定判決效力所及。從而
    ，本案被告被訴幫助詐欺取財部分，既曾經有罪判決確定，
    依照首揭說明，爰不經言詞辯論，逕為諭知免訴之判決。
四、本案既經判決免訴，則臺灣臺北地方法院檢察署九十六年度
    偵字第一三二三二號及臺灣臺中地方法院檢察署九十六年度
    偵字第一四五三三號移送併辦部分，與本案即無想像競合犯
    之裁判上一罪關係，本院無從併予審究，應退回由檢察官另
    為適當之處理。
據上論斷，應依刑事訴訟法第三百零二條第一款、第三百零七條
，判決如主文。
中    華    民    國    97    年    6     月    30    日
                  刑事第九庭  審判長法  官   樊季康
                                    法  官   劉元斐
                                    法  官   張筱琪
上列正本證明與原本無異。
如不服本判決，應於送達後十日內敘明上訴理由，向本院提出上
訴狀
                                    書記官   林怡君
中    華    民    國    97    年    6     月    30    日


司法院資訊處製作；財團法人民間司法改革基金會備份。
